# 委外加工损失冲抵加工费，如何处理？

提问人：紫色清风 11 时间：2016-09-22 16:31:15
陈老师好： A公司将部分原料委托其他企业加工，加工企业在加工过程中由于加工不当，产生很多不合格产品，给A公司造成损失，经两个公司协商后，加工企业答应赔偿A公司所造成损失，赔偿方式为从应付其加工费中扣除。该赔偿金额应确认为营业外收入还是冲减加工费？
如确认为营业外收入，借记“其他应收款”，贷记“营业外收入”，冲抵加工费时，借记“应付账款--加工费”，贷记“其他应收款”。 如冲减加工费，则不需要账务处理，直接减少未来加工费。 该赔偿款，能否认定为营业外收入？

回答人：chenyiwei
“加工企业在加工过程中由于加工不当，产生很多不合格产品，给A公司造成损失”，则这些损失在A公司的利润表中计入了什么项目？
建议将所收到的赔偿款冲减这些损失所计入的利润表项目。如果补偿款超出实际损失的，则超出部分确认为营业外收入。

提问人：紫色清风 11 时间：2016-09-23 09:13:39
A公司将不合格产品作为次品进行销售，确认收入并结转成本。那加工企业支付的补偿款应该冲减主营业务成本吗？

回答人：chenyiwei
可以这样理解。另外如果损失发生和收到补偿跨年的，也可以接受计入营业外收入的处理。